【裁判字號】    90,易,862
【裁判日期】    900706
【裁判案由】    竊盜
【裁判全文】
臺灣臺南地方法院刑事判決                            九十年度易字第八六二號
    公訴人  臺灣臺南地方法院檢察署檢察官
    被  告  甲○○
右列被告因竊盜案件，經檢察官提起公訴（九十年度偵字第三七六五號），本院判決
如左：
    主  文
甲○○踰越門扇於夜間侵入有人居住之建築物竊盜，累犯，處有期徒刑柒月。
    事  實
一、甲○○曾因竊盜案件，經臺灣高等法院臺南分院判處有期徒刑八月確定，甫於民
    國八十八年七月三十一日執行完畢，詎仍不知悔改，又於九十年三月二十五日凌
    晨五時五分前之夜間不詳時刻，意圖為自己不法之所有，以徒手攀爬並踰越二樓
    鋁門窗之方式，侵入位於台南市○區○○路一段二五六號一樓之里賀通訊行（店
    主乙○○居住於四樓），竊取店內現金新台幣（下同）六百五十元、手機十二支
    、手機電池三個及充電器三組，得手後，於凌晨五時五分許，行經台南市○○路
    與利南街口時，適為執行臨檢勤務之警員當場查獲，並扣得前開全部贓物。
二、案經台南市警察局第六分局報告臺灣臺南地方法院檢察署檢察官偵查起訴。
    理  由
一、訊之被告甲○○固不否認有於前揭時、地，以踰越二樓鋁門窗侵入有人居住之建
    築物之方式，竊得現金六百五十元、手機五支、手機電池三個及充電器三組之事
    實，惟否認有竊取其餘七支手機之犯行，辯稱：伊當場被查獲時，身上僅有五支
    手機，為何後來變成十二支，伊不清楚云云。惟查，右揭事實，業據被告於警局
    初訊時供認無訛，核與被害人乙○○於警訊中指述被害情節及所失物品相符，此
    外並有扣押書及贓物認領保管單各乙份附卷可稽，被告辯稱手機只有偷五支云云
    ，並無可採。事證明確，犯行堪以認定。
二、核被告於夜間以逾越門扇之方式，侵入有人居住之建築物而竊盜，所為係犯刑法
    第三百二十一條第一項第一款、第二款之加重竊盜既遂罪。公訴意旨漏未斟酌此
    點，而認被告係犯刑法第三百二十條第一項之普通竊盜既遂罪，尚有未洽，惟其
    基本事實同一，本院自應予以審理，並變更其起訴法條。查被告前因竊盜案件，
    經臺灣高等法院臺南分院判處有期徒刑八月確定，甫於八十八年七月三十一日執
    行完畢，有卷附臺灣臺南地方法院檢察署刑案資料查註紀錄表可按，其受有期徒
    刑之執行完畢，五年以內再犯有期徒刑以上之罪，為累犯，依法加重其刑。爰審
    酌被告年輕力壯而不思謀取正職、犯罪動機純因好逸惡勞之個性驅使、品行並非
    良好，惟犯罪所生之危險及損害尚屬輕微、犯罪後之態度良好等一切情狀，量處
    如主文所示之刑，以資懲儆。
據上論斷，應依刑事訴訟法第二百九十九條第一項前段、第三百條、刑法第三百二十
一條第一項第一款、第二款、第四十七條，判決如主文。
中      華      民      國      九十      年      七    月      六      日
                                  臺灣臺南地方法院刑事第五庭
                                          法  官
右正本證明與原本無異
如不服本判決應於送達後十日內向本院提出上訴狀
                                          書記官
中      華      民      國      九十      年      七      月            日
附錄本判決論罪科刑之法條：
刑法第三百二十一條第一項第一款、第二款：
犯竊盜罪而有左列情形之一者，處六月以上五年以下有期徒刑：
  一  於夜間侵入住宅或有人居住之建築物、船艦，或隱匿其內而犯之者。
  二  毀越門扇、牆垣或其他安全設備而犯之者。


司法院資訊處製作；財團法人民間司法改革基金會備份。
